臺灣嘉義地方法院刑事判決
110年度交易字第372號
公  訴  人  臺灣嘉義地方檢察署檢察官
被      告  魏阿信




上列被告因公共危險案件，經檢察官提起公訴（110年度偵字第8
802號），本院判決如下：
    主      文
魏阿信吐氣所含酒精濃度達每公升零點二五毫克以上而駕駛動力
交通工具，累犯，處有期徒刑柒月。
    事實及理由
一、犯罪事實
    魏阿信於民國110年9月17日下午1時至1時45分許止，在嘉義
    縣中埔鄉同仁山區某田地內飲用酒類若干後，明知酒後駕駛
    動力交通工具極易影響交通安全，竟仍基於不能安全駕駛動
    力交通工具而駕駛之犯意，無照（駕照註銷）騎乘車牌號碼
    000-000號普通重型機車上路。嗣於同日下午1時58分許，行
    經嘉義縣中埔鄉中埔村台3線與嘉135線道路交岔口處，因違
    規紅燈右轉為警攔查，經警於同日下午2時14分許對其施以
    酒精濃度測試，當場測得其吐氣所含酒精濃度為每公升0.98
    毫克。
二、證據能力
　　刑事訴訟法第159條之5規定，被告以外之人於審判外之陳述
    ，雖不符前4條之規定，而經當事人於審判程序同意作為證
    據，法院審酌該言詞陳述或書面陳述作成時之情況，認為
    適當者，亦得為證據。當事人、代理人或辯護人於法院調查
    證據時，知有第159條第1項不得為證據之情形，而未於言詞
    辯論終結前聲明異議者，視為有前項之同意。本判決以下所
    引用之傳聞證據，檢察官及被告魏阿信於審判程序中均同意
    作為證據使用，或知有傳聞證據之情形而未於言詞辯論終結
    前聲明異議，本院審酌該等證據作成時之情況，並無違法取
    證之情形，又與本案有關聯性，認為以之作為證據應屬適當
    ，均具有證據能力。　　
三、認定犯罪事實所憑之證據及理由 　　
　　上揭犯罪事實，業據被告坦承不諱（警卷第2頁至第5頁、偵
    卷第33頁至第34頁、本院卷第48頁），並有嘉義縣警察局中
    埔分局當事人酒精測定紀錄表（警卷第6頁）、取締酒後駕
    車飲酒結束十五分鐘以上或提供礦泉水給受測者漱口確認單
    （警卷第7頁）、嘉義縣警察局舉發違反道路交通管理事件
    通知單（警卷第8頁至第9頁）、證號查詢機車駕駛人、車輛
    詳細資料報表（警卷第15頁至第16頁）、呼氣酒精測試器檢
    定合格證書（警卷第17頁）、切結書（警卷第18頁）、蒐證
    照片（警卷第20頁）附卷足憑，被告任意性自白核與事實相
    符，自可採為論罪科刑之依據。本件事證已臻明確，被告犯
    行洵堪認定，應依法論科。
四、論罪科刑
  ㈠核被告所為，係犯刑法第185條之3第1項第1款之公共危險罪
    。
　㈡被告前因公共危險等案件，分別經本院以105年度嘉交簡字第
    1410號、105年度嘉交簡字第1386號、106年度交訴字第6號
    判決判處有期徒刑5月、4月、1年2月確定，並經本院以106
    年度聲字第582號裁定應執行有期徒刑1年8月確定，107年4
    月26日縮短刑期假釋出監並付保護管束，於107年12月6日假
    釋期滿未經撤銷，視為執行完畢，有卷附臺灣高等法院被告
    前案紀錄表可憑，其於上開有期徒刑執行完畢5年以內，故
    意再犯本案有期徒刑以上之罪，為累犯。本院審酌被告所涉
    罪質、犯罪情狀，認為如依累犯規定加重最低本刑，並不會
    使被告所受之刑罰超過其所應負擔之罪責，也不會使其人身
    自由因此遭受過苛之侵害，與憲法罪刑相當原則及比例原則
    皆無抵觸，應依刑法第47條第1項規定加重其刑。
  ㈢爰審酌被告明知酒精成分對人之意識能力具有不良影響，飲
    酒後會導致對周遭事務之辨識及反應能力較平常狀況薄弱，
    且酒後不能駕駛車輛業經政府三申五令宣導，復在飲酒後已
    達不能安全駕駛之情況下騎乘普通重型機車上路，對一般往
    來之人車均生高度危險性，更罔顧自己及他人生命、身體、
    健康、財產安全，兼衡被告前已6次犯酒後駕車之公共危險
    罪，顯然無視國家司法權存在而將往來用路人之安全視如草
    芥，毫無可憫之處，應予嚴正非難，惟考量被告犯後坦承犯
    行，兼衡被告自陳國中畢業之智識程度，離婚、子女由前妻
    扶養沒有來往，入監執行前從事散工，獨居，仰賴老人年金
    與打零工維生，與弟弟一同照料母親等一切情狀，認偵查檢
    察官具體求處有期徒刑8月以上，尚失之過重，茲量處如主
    文所示之刑。
據上論斷，依刑事訴訟法第299條第1項前段（依刑事判決精簡原
則，僅記載程序法條文），判決如主文。
本案經檢察官陳睿明提起公訴，檢察官楊麒嘉到庭執行職務。
中　　華　　民　　國　　110 　年　 11 　　月　　30　　日
                  刑事第八庭  法　官  盧伯璋　
以上正本證明與原本無異。
如不服本判決應於收受判決後20日內向本院提出上訴書狀，並應
敘述具體理由；其未敘述上訴理由者，應於上訴期間屆滿後20日
內向本院補提理由書（均須按他造當事人之人數附繕本）「切勿
逕送上級法院」。　　　　
中　　華　　民　　國　　110 　年　　11　　月　　30　　日
                              書記官  曹瓊文
附錄本案論罪科刑法條全文：
中華民國刑法第185條之3第1項
駕駛動力交通工具而有下列情形之一者，處2年以下有期徒刑，
得併科20萬元以下罰金：
一、吐氣所含酒精濃度達每公升零點二五毫克或血液中酒精濃度
    達百分之零點零五以上。
二、有前款以外之其他情事足認服用酒類或其他相類之物，致不
    能安全駕駛。
三、服用毒品、麻醉藥品或其他相類之物，致不能安全駕駛。